【裁判字號】    95,簡抗,14
【裁判日期】    950607
【裁判案由】    給付票款
【裁判全文】
臺灣板橋地方法院民事裁定              95年度簡抗字第14號
抗  告  人  國際票券金融股份有限公司
法定代理人  乙○○
相  對  人  華隆股份有限公司
法定代理人  甲○○
上列當事人間請求給付票款事件，抗告人對於中華民國95年年3
月17日本院板橋簡易庭95年度板簡字第737 號第一審裁定提起抗
告，本院裁定如下：
    主  文
原裁定廢棄。
    理  由
一、按抗告法院認抗告為有理由者，應廢棄或變更原裁定，民事
    訴訟法第492 條前段定有明文；又上開規定，於簡易程序之
    第一審抗告程序準用之，同法第436 條之1 第3 項亦有明文
    。次按本於票據有所請求而涉訟者，得由票據付款地之法院
    管轄；同一訴訟，數法院有管轄權者，原告得任向其中一法
    院起訴，民事訴訟法第13條、第22條分別定有明文。
二、本件抗告意旨略以：抗告人執有相對人所簽發如附表所示之
    支票4 紙（下稱系爭支票），經提示後均未獲兌現，爰起訴
    請求相對人給付系爭支票之票款，查系爭支票之付款地均為
    臺北縣中和市○○路○ 段296 號（即付款人世華聯合商業銀
    行中和分行所在地），為鈞院之轄區，依民事訴訟法第13條
    規定，鈞院自為有管轄權之法院；原審竟以相對人公司營業
    所係設於苗栗縣頭份鎮為由，認鈞院並無管轄權，而依職權
    裁定將本件移送於臺灣苗栗地方法院，顯有違誤，爰依法提
    起抗告，請求將原審裁定廢棄等語。
三、經查，本件抗告人起訴主張：抗告人執有相對人所簽發之系
    爭支票，經提示後未獲兌現，爰依票據之法律關係，請求相
    對人給付系爭支票之票款，此有抗告人起訴狀1 份在卷可稽
    ，顯見抗告人係本於票據對於相對人有所請求而涉訟；又系
    爭支票之付款地均為臺北縣中和市○○路○ 段296 號（即付
    款人世華聯合商業銀行中和分行所在地），此亦有抗告人於
    原審所提出之系爭支票影本計4 紙附卷可憑，揆諸首揭民事
    訴訟法第13條、第22條規定，本院對於抗告人本件訴訟，自
    亦有管轄權，抗告人向本院起訴，並無違誤。原審以本院無
    管轄權為由，依職權裁定將抗告人本件訴訟移送於臺灣苗栗
    地方法院，尚有未洽，抗告意旨指摘原審裁定不當，求予廢
    棄，為有理由，應由本院廢棄原審裁定，另由原審為適當之
    處置。
四、據上論結，本件抗告為有理由，依民事訴訟法第436 條之1
    第3 項、第492 條，裁定如主文。
中    華    民    國    95    年    6     月    7     日
                  民事第二庭  審判長法  官  梁宏哲
                                    法  官  古秋菊
                                    法  官  劉景宜
以上正本證明與原本無異
如不服本裁定應於送達後10日內向本院提出抗告狀，並應繳納抗
告費新台幣1,000元整。
中    華    民    國    95    年    6     月    7     日
                                    書記官  陳淑芳


司法院資訊處製作；財團法人民間司法改革基金會備份。
